臺灣高雄地方法院刑事判決　　　　　　 94年度簡上字第796號
上　訴　人　臺灣高雄地方法院檢察署檢察官
被　　　告　丙○○
指定辯護人　本院公設辯護人　辛○○
輔　佐　人　丁○○○
即被告之母
上列上訴人因被告竊盜案件，本院高雄簡易庭94年度簡字第4129
號中華民國94年7 月29日刑事簡易判決（聲請簡易判決處刑案號
：94年度偵字第1088號），提起上訴及移送併辦（94年度偵字第
19581 號），本院管轄之第二審合議庭，依簡式審判程序判決如
下：
    主  文
原判決撤銷。
丙○○連續於夜間侵入住宅竊盜，未遂，處有期徒刑伍月，如易
科罰金，以佰元折算壹日。
    事  實
一、丙○○基於意圖為自己不法所有之概括犯意，先於民國94年
    6 月10日夜間10時許，進入高雄市前鎮區○○○街227 巷60
    號「龍揚巴黎大樓」地下室，連續徒手掀開戊○○、己○○
    、甲○○所有車牌號碼RDI-205 號、WBS-772 號、XZQ-651
    號機車暨乙○○持有車牌號碼ZKU-255 號重型機車坐墊，搜
    尋置物箱內之財物，因置物箱內均無財物而未得手，嗣於同
    日夜間10時20分許，為該大樓住戶發現而報警查獲。復於94
    年8 月25日下午3 時許，在高雄市○鎮區○○街172 號前，
    徒手竊取莊明展所有車牌號碼QTE-580 號輕型機車1 部，得
    手後供作己用，嗣於同年月28日夜間10時許，騎乘上開機車
    行經高雄市左營區○○○路與華夏路口時，為警方查獲，始
    悉上情。
二、案經高雄市政府警察局左營分局報告臺灣高雄地方法院檢察
    署檢察官偵查起訴及移送併辦。
    理  由
一、本件被告丙○○所犯為死刑、無期徒刑、最輕本刑為3 年以
    上有期徒刑以外之罪，其於準備程序進行中，就被訴事實為
    有罪之陳述，經受命法官告知簡式審判程序之旨，並聽取當
    事人之意見後，本院合議庭裁定由受命法官獨任進行簡式審
    判程序，合先敘明。
二、上揭事實，業據被告丙○○坦承不諱，核與被害人戊○○、
    己○○、甲○○、乙○○、莊明展指述情節相符；查獲之QT
    E-580 號輕型機車，經莊明展認明係其失竊之機車後，已發
    還莊明展領具保管，有贓物認領保管單1 紙附卷足憑，此外
    並有照片8 張、高雄市政府警察局前鎮分局車輛協尋電腦輸
    入單、車輛竊盜車牌失竊資料個別查詢報表、車輛車牌失竊
    作業查獲車輛認可資料存卷可參。被告任意性自白與事實相
    符，足堪憑信，事證明確，其犯行堪予認定，應依法論科。
三、按「刑法第321 條第1 項第1 款之夜間侵入住宅竊盜罪，其
    所謂『住宅』，乃指人類日常居住之場所而言，大樓之地下
    室雖僅供住戶停車使用，然地下室與該大樓有密不可分之關
    係，於夜間侵入大樓地下室竊盜，難謂無同時妨害居住安全
    。被告於夜間進入「龍揚巴黎大樓」之地下室著手竊盜，並
    未取得任何財物，是核其所為，係犯刑法第321 條第2 項、
    第1 項第1 款之夜間侵入住宅竊盜未遂罪及同法第320 條第
    1 項之普通竊盜既遂罪。被告先後多次竊盜犯行，時間緊接
    ，所犯竊盜罪之構成要件僅加重條件有所不同，顯係基於概
    括犯意反覆為之，應依刑法第56條之連續犯規定，論以情節
    較重之夜間侵入住宅竊盜未遂罪。被告動手開啟機車置物箱
    行竊，已著手於竊盜行為之實施，然未竊得財物，為未遂犯
    ，應依刑法第26條前段之規定，按既遂犯之刑度減輕其刑。
四、被告於夜間進入「龍揚巴黎大樓」之地下室著手竊盜，應係
    構成刑法第321 條第1 項第1 款之於夜間侵入住宅竊盜罪，
    業如前述，原審依普通竊盜罪處斷，即有未合。此外臺灣高
    雄地方法院檢察署檢察官移送併辦部分，雖未經起訴，然與
    起訴部分有連續犯之裁判上一罪關係，原審未及審理，亦有
    未洽。上訴意旨以適用法律有誤，指摘原判決不當，為有理
    由，應將原判決撤銷改判。被告對於其竊取他人財物等情，
    於本院審理時，均能以清晰之記憶流利應答；關於竊取莊明
    展所有機車一節，亦知擔心遭受刑事訴追而於警詢時及偵查
    中均否認犯行，足見其於行竊之際，則智力程度尚足以辨別
    是非，應具有相當之意識及控制力，並無陷於心神喪失或精
    神耗弱之現象。其不思以正當方式取得財物，單純為滿足個
    人貪慾，任意竊取他人財物，其犯罪之情狀，尚難認有情堪
    憫恕之處，辯護人請求依刑法第59條之規定，酌減被告刑期
    ，輔佐人以被告有智力上之障礙，請求從輕量刑，均無可採
    ，本院審酌上情，並衡量被告於夜間進入大樓地下室行竊影
    響居住安全甚鉅，以及被告坦承犯行，態度良好等一切情狀
    ，量處如主文所示之刑，並諭知易科罰金之折算標準。
據上論斷，應依刑事訴訟法第455 條之1 第1 項、第3 項、第36
9 條第1 項前段、第364 條、第273 條之1 第1 項、第299 條第
1 項前段，刑法第56條、第321 條第2 項、第1 項第1 款、第26
條前段、第41條第1 項前段、罰金罰鍰提高標準條例第1 條前段
、第2條，判決如主文。
本案經檢察官庚○○到庭執行職務。
中　　華　　民　　國　　94　　年　　11　　月　　17　　日
                  刑事第一庭    審判長法  官  黃建榮
                                      法  官  方百正
                                      法　官  陳宛榆
以上正本證明與原本無異。
不得上訴。
中　　華　　民　　國　　94　　年　　11　　月　　21　　日
                                      書記官  劉企萍
附錄法條
中華民國刑法第320條
(普通竊盜罪、竊佔罪)
意圖為自己或第三人不法之所有，而竊取他人之動產者，為竊盜
罪，處 5 年以下有期徒刑、拘役或 500 元以下罰金。
意圖為自己或第三人不法之利益，而竊佔他人之不動產者，依前
項之規定處斷。
前二項之未遂犯罰之。
中華民國刑法第321條
犯竊盜罪而有左列情形之一者，處 6 月以上、 5 年以下有期徒
刑：
一  於夜間侵入住宅或有人居住之建築物、船艦或隱匿其內而犯
之者。
二  毀越門扇、牆垣或其他安全設備而犯之者。
三  攜帶兇器而犯之者。
四  結夥三人以上而犯之者。
五  乘火災、水災或其他災害之際而犯之者。
六  在車站或埠頭而犯之者。
前項之未遂犯罰之。
